臺灣高等法院刑事判決　　　　　　　　96年度上易字第2197號
上　訴　人　臺灣桃園地方法院檢察署檢察官
被　　　告　丙○○
上列上訴人因被告違反著作權法案件，不服臺灣桃園地方法院96
年度易字第943號，中華民國96年7月13日第一審判決（起訴案號
：臺灣桃園地方法院檢察署95年度偵字第19811號），提起上訴
，本院判決如下：
    主  文
原判決撤銷，發回臺灣桃園地方法院。
    理  由
一、本件公訴意旨略以：被告丙○○已知「汽車總動員」、「征
    服怒海」、「長毛狗」等視聽著作及「非你莫屬」、「這樣
    愛你錯了嗎」等音樂著作，分別由美商迪士尼企業股份有限
    公司、滾石國際音樂股份有限公司等享有著作財產權，竟基
    於擅自以重製之方法侵害他人著作財產權之概括犯意，自九
    十三年九月間某日起，在其桃園縣桃園市○○路○段一Ｏ八
    號住處內，連續擅自重製上揭檔案備份至其電腦硬碟，而擅
    自重製侵害他人著作財產權，嗣於九十五年九月六日下午一
    時五十分許，為警持搜索票至上址內查獲，並扣得電腦主機
    一台、外接式隨身碟一個。經財團法人電影及錄影著作保護
    基金會、滾石國際音樂股份有限公司、華納國際音樂股份有
    限公司、上華國際企業有限公司、福茂唱片音樂股份有限公
    司、科藝百代股份有限公司、新力博德曼音樂娛樂股份有限
    公司、豐華唱片股份有限公司、環球國際唱片股份有限公司
    、艾迴股份有限公司、華研國際股份有限公司告訴，認被告
    涉有著作權法第九十一條第一項之擅自以重製之方法侵害他
    人著作財產權罪嫌。
二、原審以：美商迪士尼企業股份有限公司等並未就被告擅自重
    製該等視聽著作之犯行提出告訴；滾石國際音樂股份有限公
    司等雖曾於九十六年四月三日、九十六年五月十六日就被告
    擅自重製該等音樂著作之犯行提出告訴，然被告係於九十五
    年九月六日為警查獲，滾石國際音樂股份有限公司等提出告
    訴時，已逾告訴期間云云，而為不受理之判決。
三、檢察官上訴意旨以：美商迪士尼企業股份有限公司之告訴代
    理人乙○○於95年9月6日警詢中陳稱：「（問：你是否要對
    本案涉案人丙○○提出告訴？）本人在此先行申告被告涉嫌
    利用該論壇公佈電影檔案之載點公開傳輸電影檔案之犯行並
    表達追溯之意思）」（見95年9月6日調查筆錄），可知告訴
    代理人乙○○係對被告丙○○在網路上公佈著作權人享有著
    作權之電影檔案之載點，並公開傳輸電影檔案之犯行提出告
    訴，核與卷附之財團法人電影及錄影著作保護基金會鑑識報
    告內容相符；滾石國際音樂股份有限公司之告訴代理人甲○
    ○於95年9月6日警詢筆錄內供稱：「（問：請陳述你因何事
    至保二總隊第一大隊第二中隊桃園分隊辦公室製作告訴筆錄
    ？）今日本人經滾石唱片公司等多家公司授權，因貴隊於 9
    月6日前往桃園市○○路○段108號查獲被告丙○○所架設之
    非法侵權部落格網站生魚片的部落格... 被告丙○○涉嫌在
    網路上提供侵害本基金會會員公司最新發行之音樂歌曲 400
    首... 供不特定使用者試聽」（見95年9月6日告訴訊問筆錄
    ），告訴代理人甲○○所告訴者，係針對被告擅自在網路上
    提供音樂著作供不特定使用者試聽行為，且被告必非法重製
    上揭音樂著作，始可在網路上提供下載點供不特定人試聽。
    因此，告訴代理人 2人所訴之犯罪事實應包括被告擅自重製
    上揭音樂著作部分，告訴代理人乙○○、甲○○既均指明告
    訴之犯罪事實為被告在網路上提供音樂著作予不特定人試聽
    ，縱使所訴之罪名未提及被告涉嫌著作權法第91條第 1項之
    擅自以重製之方法侵害他人著作財產權罪嫌，亦無礙於告訴
    代理人2人於95年9月6日就此部分之告訴，告訴代理人2人之
    告訴應未逾期云云。
四、綜上上訴意旨所述，告訴代理人乙○○、甲○○於警詢之指
    訴，是否已指明告訴之犯罪事實，而得認為合法提出告訴？
    原審對此並未說明，尚有疏漏，上訴意旨指摘原判決不當，
    尚非無理由，爰不經言詞辯論將原判決撤銷，發回原審法院
    ，更為適當之判決。
據上論斷，應依刑事訴訟法第 369條第1項、第372條，判決如主
文。
中　　華　　民　　國　　96　　年　　9 　　月　　17　　日
                  刑事第十四庭審判長法　官  陳志洋
                                    法　官  林秀鳳
                                    法　官  沈宜生
以上正本證明與原本無異。
不得上訴。
                                    書記官  陳雅加
中　　華　　民　　國　　96　　年　　9 　　月　　21　　日
